臺灣臺北地方法院刑事判決　　　　　　　　　　　　　九十三年度訴字第三四九號
　　公　訴　人　臺灣臺北地方法院檢察署檢察官
　　被　　　告　甲○○
右列被告因偽造文書等案件，經檢察官提起公訴（九十二年度偵字第二二七九六號）
，被告就被訴事實為有罪之陳述，本院裁定以簡式審判程序判決如左：
    主  文
甲○○共同行使偽造公文書，足以生損害於公眾及他人，累犯，處有期徒刑壹年貳月
。
偽造「財政部台北國稅局萬華稽徵所」印章貳枚、偽造在八十七年、八十八年營利事
業所得稅結算申報書、資產負債表上，「財政部台北國稅局萬華稽徵所」印文共肆枚
，均沒收。
    事  實
一、甲○○曾犯偽造文書等案件，經臺灣士林地方法院判處有期徒刑六月，經送監執
    行，迄八十七年五月十六日執行完畢，未滿五年，又於九十年間，因其朋友任建
    中所營雋揚企業有限公司（下稱「雋揚公司」）週轉困難，任建中於九十年九月
    間，與甲○○共同基於詐欺、變造及行使變造私文書、偽造及行使偽造公文書之
    故意，請甲○○設法代為辦理貸款，並將雋揚公司八十七年至八十九年營利事業
    所得稅結算申報書、資產負債表等資料交付甲○○加以變造，甲○○收受上開資
    料，虛偽填載不實之營業收入、營業淨利等內容而變造之，復在臺北市某地委請
    不知情之刻印店人員偽造「財政部台北國稅局萬華稽徵所」申報資料收件章二枚
    ，蓋用在八十七年、八十八年營利事業所得稅結算申報書、資產負債表，共偽造
    該印文四枚，進而偽造財政部台北市國稅局萬華稽徵所承辦公務人員已收受雋揚
    公司申報之營利事業所得稅結算申報書及資產負債表等申報課稅資料後所出具之
    證明，復持向花蓮區中小企業銀行永和分行（下稱「花企永和分行」）申請辦理
    工商貸款新臺幣一百五十萬元而行使前開偽造公文書，足生損害於台北市國稅局
    萬華稽徵所辦理稅務管理之正確性及花企永和分行，嗣因花企永和分行某林姓職
    員發覺有異，向財政部臺北市國稅局政風室查證，因而循線查獲。
二、案經臺灣桃園地方法院檢察署呈請案經臺灣高等法院檢察署核移臺灣臺北地方法
    院檢察署檢察官偵查起訴。
    理  由
一、本件犯罪事實業據被告甲○○於本院審理中坦承不諱，有本院訊問筆錄、審判筆
    錄可憑（見本院刑事卷宗所附九十三年四月二十三日訊問筆錄、同年六月二日審
    判筆錄），佐以其他現存證據，已足認定被告犯罪，被告雖另稱未偽造印章，而
    係以影印方式偽造印文云云，惟此部分不影響其罪刑之認定（詳後述），被告就
    被訴事實既已為有罪陳述，本院著裁定以簡式審判程序審理判決，合先敘明。
二、右揭犯罪事實：（一）除訊據被告坦承不諱而於本院審理時為有罪之陳述，有本
    院前開訊問、審判筆錄可憑；（二）此外，復有花蓮區中小企業銀行貸款申請書
    、變造之八十七年至八十九年營利事業所得結算申報書及資產負債表各一份，均
    在偵查卷宗可憑（見臺灣臺北地方法院檢察署九十年度偵字第二五五一七號偵查
    卷宗第四頁至第二三頁、同卷宗第三十頁至第七三頁）；（三）被告於本院審理
    中雖另稱未偽造印章，僅影印印文云云（見本院九十三年四月二十三日訊問筆錄
    ），惟被告於檢察官偵查中，已就此部向檢察官事務官自白曾委由不知情之刻印
    人員偽造「財政部台北國稅局萬華稽徵所」申報資料收件章，並加以蓋用等語，
    有檢察事務官詢問筆錄可參（見九十二年度偵字第二七九六號偵查卷宗第十九頁
    背面第八頁至第十一頁所附九十二年十一月二十六日詢問筆錄），佐以財政部台
    北市國稅局政風室比對印文結果認定，「八十七及八十八年度營利事業所得稅結
    算申報書（損益及稅額計算表）及資產負債表上蓋有萬華稽徵所橢圓形收件章，
    其機關名稱「財政部台北國稅局萬華稽徵所」字樣，缺少『市』字，與真正之收
    件章不符；另收件章戳內收件人「陳淑珠」，該所亦查無此人」，有財政部台北
    市國稅局政風室九十年十二月七日財北國稅政字第九００九八九號函可稽（見九
    十年度偵字第二五五一七號偵查卷宗第二頁所附該函說明第二項第（二）點所述
    ），足認被告前開部分犯行確曾持用偽造印章。本件事證明確，被告犯行堪以認
    定，應予依法論科。
三、核被告所為行使變造之私文書及偽造之公文書，向銀行偽以貸款為名，詐取財物
    未遂之行為，係犯刑法第二百十六條、第二百十條、第二百十一條之行使變造私
    文書、行使偽造公文書罪、同法第三百三十九條第三項、第一項之詐欺取財未遂
    罪。又被告偽造印章、印文進而偽造公文書行為，為行使行為所吸收，不另論罪
    。而被告詐取貸款未遂之行為，與其所犯行使變造之私文書及偽造之公文書等罪
    ，有方法、結果牽連關係，應從較重之行使偽造公文書罪處斷。被告與任建中就
    前揭犯行，有犯意聯絡及行為分擔，均為共同正犯。另查被告曾犯偽造文書等案
    件，經臺灣士林地方法院判處有期徒刑六月，經送監執行，迄八十七年五月十六
    日執行完畢，有被告之臺灣高等法院被告全國前案紀錄表一份，附在本院刑事卷
    宗可查，迄犯罪時未滿五年，即再肇本件最高本刑有期徒刑之罪，應依刑法第四
    十七條累犯之例，加重其刑。爰審酌被告雖有前開刑罰加重事由，但犯罪後，迭
    於檢察官偵查中及本院審理中，已經坦承犯行，有本院訊問、審判筆錄可憑，堪
    認被告犯後態度良好，已如前述，檢察官對被告求處有期徒刑一年二月，應屬允
    當等一切情狀，量處如主文所示之刑，以示懲儆。
四、被告委請不知情之刻印店人員所偽造「財政部台北國稅局萬華稽徵所」印章二枚
    ，並無積極證據足認已經滅失，併被告所偽造在八十七年、八十八年營利事業所
    得稅結算申報書、資產負債表上，「財政部台北國稅局萬華稽徵所」印文四枚，
    均依刑法第二百十九條宣告沒收。
五、據上論斷，應依刑事訴訟法第二百七十三條之一第一項、第二百九十九條第一項
    前段，刑法第二十八條、第二百十六條、第二百十條、第二百十一條、第三百三
    十九條第一項、第三項、第五十五條、第四十七條、第二百十九條，判決如主文
    。
本案經檢察官陳麗芬到庭執行職務
中　　　華　　　民　　　國　　九十三　　年　　　六　　　月　　 十六 　　日
                                      臺灣臺北地方法院刑事第五庭
                                          法  官 黃程暉
右正本證明與原本無異。
如不服本判決，應於判決送達後十日內，向本院提出上訴狀。
                                          書記官 黃瓊玉
中　　　華　　　民　　　國　　九十三　　年　　　六　　　月　　 十六 　　日
附錄本案論罪科刑法條：
中華民國刑法第二百一十條
(偽造變造私文書罪)
偽造、變造私文書，足以生損害於公眾或他人者，處五年以下有期徒刑。
中華民國刑法第二百一十一條
(偽造變造公文書罪)
偽造、變造公文書，足以生損害於公眾或他人者，處一年以上七年以下有期徒刑。
刑法第二百十六條
行使第二百十條至第二百十五條之文書者，依偽造、變造文書或登載不實事項或使登
載不實事項之規定處斷。
刑法第三百三十九條 (普通詐欺罪)
一 意圖為自己或第三人不法之所有，以詐術使人將本人或第三人之物交付者，處五
   年以下有期徒刑、拘役或科或併科一千元以下罰金。
二以前項方法得財產上不法之利益或使第三人得之者，亦同。
三前二項之未遂犯罰之。
